【裁判字號】    90,台上,2378
【裁判日期】    900419
【裁判案由】    偽造貨幣
【裁判全文】
最高法院刑事判決                                九十年度台上字第二三七八號
    上  訴  人  甲○○
右上訴人因偽造貨幣案件，不服台灣高等法院台中分院中華民國九十年二月七日第二
審判決（九十年度上訴字第六三號，起訴案號：台灣台中地方法院檢察署八十九年度
偵字第一二二八九號），提起上訴，本院判決如左：
    主  文
上訴駁回。
    理  由
按刑事訴訟法第三百七十七條規定，上訴於第三審法院，非以判決違背法令為理由，
不得為之，是當事人提起第三審上訴，應以原判決違背法令為理由，係屬法定要件。
如果上訴理由狀並未依據卷內訴訟資料，具體指摘原判決不適用何種法則或如何適用
不當，或所指原判決之違法情事，顯與法律規定得為第三審上訴理由之違法情形不相
適合時，均應認其上訴為違背法律上之程式，予以駁回。本件原判決綜合證據調查之
結果，撤銷第一審不當之判決，改判論處上訴人甲○○意圖供行使之用而收集偽造之
通用紙幣累犯罪刑，已詳敘所憑之證據及認定之理由，並對上訴人所辯各節，如何不
足採信，均已依據卷內資料，詳予指駁，從形式上觀察，並無違背法令之處。而意圖
供行使之用而收集偽造之通用紙幣罪，並不以所收集之偽幣與真幣券完全相同為必要
，茍其收集之偽幣，在形式上與真幣相同，足以使一般人誤為真幣而朦混使用者，即
為已足。扣案之偽造通用紙幣，經中央印製廠鑑定結果，係以四色網點印刷方式偽造
，號碼以線條方式仿印，均屬偽鈔，有中央銀行發行局函在卷可查；而其印製之手法
及呈現之圖案、花紋與真鈔幾近相同，並非任何人一望即知為偽鈔，核屬刑法第一百
九十六條所稱偽造之通用紙幣，原判決已於理由內詳予說明，不能任意指為違法。又
上訴人係以新台幣一萬元債權之對價換得十七張千元偽鈔，且隨身攜帶，為原判決所
確認之事實，原判決因認其有行使之意圖，核與經驗法則無違。另上訴人於偵查中僅
稱交付其偽鈔之「蔡志明」住在嘉義縣新港鎮，電話號碼已經忘記，於原審亦未聲請
傳訊「蔡志明」，且陳稱不知「蔡志明」係何人，原審自屬無從調查傳訊。上訴意旨
，並未依據卷內資料具體指摘原判決如何違背法令，徒執陳詞，稱其所收集之偽鈔，
任何人一望即知其非真鈔，且僅意在保管，並無行使之意圖云云，而為事實之爭辯，
並對原審採證認事之職權行使，任意指摘，難謂已符合首揭法定上訴要件，其上訴違
背法律上之程式，應予駁回。
據上論結，應依刑事訴訟法第三百九十五條前段，判決如主文。
中      華      民      國     九十     年      四      月     十九     日
                              最高法院刑事第六庭
                                  審判長法官  謝  家  鶴
                                        法官  洪  文  章
                                        法官  花  滿  堂
                                        法官  陳  世  淙
                                        法官  洪  佳  濱
      右正本證明與原本無異
                                              書  記  官
中      華      民      國     九十     年      五      月     十一     日


司法院資訊處製作；財團法人民間司法改革基金會備份。
